臺灣新竹地方法院刑事判決　　　　　 100年度審易字第267 號
公　訴　人　臺灣新竹地方法院檢察署檢察官
被　　　告　鄭文進
　　　　　　　　（另案於法務部矯正署臺灣新竹監獄執行中）
上列被告因竊盜案件，經檢察官提起公訴（100 年度偵字第1214
號），本院改依簡式審判程序判決如下：
    主  文
鄭文進犯竊盜罪，累犯，處有期徒刑柒月。
    事實及理由
壹、構成犯罪事實：
一、鄭文進前曾(1)於民國88年5 月間，因違反毒品危害防制條例
    竊盜、妨害自由及毀損等案件，經本院以88年度訴字第532
    號判決，分別判處有期徒刑1 年4 月、8 月、拘役30日、30
    日，並經定應執行刑為有期徒刑2 年、拘役50日，除違反毒
    品防制條例案件部分提起上訴，經臺灣高等法院以90年度上
    訴字第3208號判決，撤銷原判決，改判有期徒刑7 年6 月，
    復提起上訴，經最高法院以91年度臺上字第1825號判決，撤
    銷原判決發回原審，並經臺灣高等法院以91年度上更一字第
    303 號判決，撤銷第一審毒品部分之判決，改判有期徒刑7
    年6 月，復提起上訴，經最高法院以92年度臺上字第2185號
    判決，撤銷原判決發回原審，嗣經臺灣高等法院以92年度上
    更二字第305 號判決，撤銷第一審毒品部分之判決，改判有
    期徒刑1 年4 月確定外；其餘竊盜、妨害自由及毀損部分均
    於第一審判決時確定。(2)又於91年11月間，因違反毒品危害
    防制條例案件，經本院以92年度竹簡字第205 號判決，判處
    有期徒刑4 月確定。(3)又於92年3 月間，因違反毒品危害防
    制條例案件，經本院以92年度易字第319 號判決，判處有期
    徒刑4 月確定。上開(1)案件中有關毒品部分，與(2)(3)案件經
    臺灣高等法院以93年度聲字第158 號裁定，經定應執行刑為
    有期徒刑1 年10月確定後，再與(1)案件之其他部分接續執行
    ，於93年1 月9 日入監執行，而於94年9 月19日縮短刑期假
    釋付保護管束出監，並於95年1 月17日保護管束期滿假釋未
    經撤銷，視為執行完畢。
二、詎鄭文進不知悔改，竟基於意圖為自己不法所有之竊盜犯意
    ，於99年4 月1 日凌晨6 時許，前往萬世昌所經營址位於新
    竹市○○區○○街367 號而非屬住宅或有人居住建築物之「
    元培撞球場」，以不詳方法破壞該處1 樓鋁門門鎖後，侵入
    該撞球場內竊取萬世昌所有而置放於櫃臺之現金約新臺幣6,
    000 元得手。嗣經萬世昌報警處理，始循線查悉上情。
三、案經萬世昌訴由新竹市警察局第三分局報告臺灣新竹地方法
    院檢察署檢察官偵查起訴。
貳、認定犯罪事實所根據的證據及理由：
一、被告鄭文進於警局詢問時、檢察官偵查中之供述及本院準備
    程序、簡式審判程序訊問時之自白（見本偵查卷第3 至6 頁
    、第59至60頁、本院卷第26至30頁）。
二、證人即告訴人萬世昌於警詢時之證述（見本偵查卷第7 至12
    頁）。
三、內政部警政署刑事警察局99年4 月15日刑紋字第0990047741
    號函（見本偵查卷第16至19頁）。
四、新竹市警察局第三分局刑案現場勘察報告暨現場採證照片17
    張。
、論罪科刑的理由：
一、依刑法第321 條第1 項第2 款立法意旨觀之，本款規定係考
    量行為人若毀損他人之門牆或安全設備，將使他人其他財物
    ，喪失原有之保護，而陷入受侵害之危險，故須對該等情事
    予以加重處罰，而財產權人將其財物置於設有門扇、牆垣或
    其他安全設備之建物內，除信賴此等防護措施可防止財物遭
    竊外，亦同時對此等防護措施可阻絕入侵，保障其獨立空間
    使用之安全性不受任意干擾與破壞，具備一定之信賴，此等
    保障概念應涵蓋於住居安寧保障之範疇內，因而似難將住居
    安寧之保障從中切割。又「罪刑法定原則」是近代法治國家
    在刑法上重要之指導原則，對於何種行為應該構成犯罪，對
    於犯罪又應該如何加以處罰之事項上，嚴格要求立法者必須
    明文規定於法典之中，司法者在適用法律時，亦須堅守此一
    原則，不得逾越條文規定外，以達成對人權保障之目的，因
    而基於刑罰最後手段性，及無罪推定之要求，刑法規範之解
    釋，應盡量避免擴張，以避免國家公權力藉由擴張解釋而侵
    害人民權利。故刑法第321 條第1 項第2 款之適用亦應以「
    住宅或有人居住之建築物」為前提做限縮解釋，以維人權之
    保障（臺灣高等法院暨所屬法院99年法律座談會刑事類提案
    第8 號研討結果參照）。經查：被告係破壞非屬住宅或有人
    居住建築物之撞球場鋁門門鎖入內行竊，依上開法律座談會
    之見解，應不構成刑法第321 條第1 項第2 款之加重竊盜事
    由，公訴意旨認被告犯毀越安全設備竊盜罪之行為，容有未
    洽，惟起訴之犯罪事實相同，爰依法變更起訴法條。
二、論罪：
（一）核被告鄭文進所為，係犯刑法第320 條第1 項之竊盜罪及
      同法第354 條之毀損他人物品罪。
（二）想像競合犯：被告破壞告訴人萬世昌經營撞球場鋁門門鎖
      之目的係為竊取撞球場內財物，則被告所為竊盜及毀損之
      複數舉動，係基於單一行為決意所為，應評價為法律上之
      一行為，是被告先後所為之竊盜、毀損犯行，係以一行為
      同時觸犯上開二罪名，為想像競合犯，應依刑法第55條前
      段規定從重論以竊盜罪。
（三）累犯：被告有如構成犯罪事實欄一所示有期徒刑執行完畢
      之前科，有臺灣高等法院被告前案紀錄表1 份附卷可稽，
      其於有期徒刑執行完畢5 年內故意再犯本件有期徒刑以上
      之罪，為累犯，應依刑法第47條第1 項之規定加重其刑。
三、科刑：審酌被告素行不佳，有多次竊盜前科紀錄，竟不知警
    惕仍再次行竊，任意竊取他人財物，其所為顯不尊重他人財
    產權益，及竊盜所得財物之價值，且迄今未能賠償被害人之
    損失，所為實值非難，以及被告犯後於偵查、審判程序中尚
    能坦承犯行及參酌蒞庭公訴檢察官之求刑等一切情狀，量處
    如主文所示之刑，以示懲儆。
肆、適用法律依據：
一、程序法方面：刑事訴訟法第284 條之1 、第273 條之1 第1
    項、第299 條第1 項前段、第300 條。
二、實體法方面：刑法第320 條第1 項、第354 條、第55條前段
    、第47條第1 項，刑法施行法第1 條之1 第1 項、第2 項前
    段，判決如主文。
本案經檢察官邱志平到庭執行職務。
中    華    民    國   100    年    5     月    2     日
                      刑事第九庭法  官        邱忠義
以上正本證明與原本無異。
如不服本判決，應於判決送達後10日內向本院提出上訴書狀。上
訴書狀應敘述具體理由，未敘述上訴理由者，應於上訴期間屆滿
後20日內補提理由書狀於本院（均須按他造當事人之人數附繕本
）「切勿逕送上級法院」。
中    華    民    國   100    年    5     月    2     日
                                書記官        李念純
附錄本案論罪科刑實體法條全文：
＊刑法第320 條第1 項：
意圖為自己或第三人不法之所有，而竊取他人之動產者，為竊盜
罪，處5 年以下有期徒刑、拘役或500 元以下罰金。（罰金之貨
幣單位改為新臺幣，並提高為30倍）
＊刑法第354 條：
毀棄、損壞前二條以外之他人之物或致令不堪用，足以生損害於
公眾或他人者，處2 年以下有期徒刑、拘役或500 元以下罰金。
（罰金之貨幣單位改為新臺幣，並提高為30倍）